# 逾期利息应该如何核算

提问人：yharsenal 时间：2020-11-06 08:05:10
请教陈版主，我们的一个客户被供应商起诉，要求就过去几年里面因为延期付款（违反了合同条款）而支付逾期利息，金额较大，那这个利息是计入当期还是作为会计差错调整至往期。

回答人：chenyiwei
建议考虑以下几点：
1 、原合同的违约责任条款（或相关法律法规规定）对延期付款利息的约定是否明确；
2 、此前类似案例中，本企业或其他可比企业是否就延期付款支付过利息；
3 、延期利息计算所依据的本金、期限、利率等参数是否符合此前惯例。
由于其中可能涉及法律问题及对合同条款的理解问题，建议咨询律师意见。